---
title: "链家二手房数据分析报告"
author: "周斌2023281051033"
date: "`r Sys.Date()`"
header-includes:
  - \usepackage{ctex}
  - \usepackage[utf8]{inputenc}
  - \usepackage{fontspec}
output:
  pdf_document:
    latex_engine: xelatex
  html_document:
    code_folding: show
    fig_caption: yes
    fig_width: 10
    highlight: tango
    number_sections: yes
    theme: cosmo
    toc: yes
  word_document:
    toc: yes
---

```{r setup, include = FALSE,echo = FALSE}
knitr::opts_chunk$set(echo = FALSE,error = FALSE, warning = FALSE, message = FALSE,  out.width = "100%", split = FALSE, fig.align = "center")
options(grDevices.checkFonts = FALSE)
#load library
library(tidyverse)
library(lubridate)
library(scales)
library(plotly)
library(patchwork)
library(ggrepel)
library(dplyr)
library(ggplot2)
library(showtext)
showtext_auto(enable = TRUE)
```


# 数据介绍

本报告**链家**数据获取方式如下：

报告人在2023年9月12日获取了[链家武汉二手房网站](https://wh.lianjia.com/ershoufang/)数据。

-   链家二手房网站默认显示100页，每页30套房产，因此本数据包括3000套房产信息；

-   数据包括了页面可见部分的文本信息，具体字段及说明见作业说明。

**说明：**数据仅用于教学；由于不清楚链家数据的展示规则，因此数据可能并不是武汉二手房市场的随机抽样，结论很可能有很大的偏差，甚至可能是错误的。

```{r}
# 载入数据和预处理

lj202309 <- read_csv("D:\\grInstall\\assignment\\statistics\\1st_assignment_eda-MyCrazy520\\data\\2023-09-12_cleaned.csv")
# EDA ---------------------------------------------------------------------

## 如下语句可以解决画图中的中文显示问题，当然你可以用showtext包来解决

theme_set(theme(text = element_text(family="Songti SC",size = 10))) #这里family设置成你系统中的中文字体名。

# 做一些数据预处理，比如把字符型变成factor。
```


各变量的简短信息：

```{r}
glimpse(lj202309)
```

各变量的简短统计：

```{r}
summary(lj202309)
```

可以看到：

1.总价（price_ttl）的最小值为10.6w，最大值为1380.0w，平均值为155.9w。

2.单价（price_sqm）的最小值为1771，最大值为44656，平均值为15148。

3.卧室数量（bedrooms）的最小值为1，最大值为7，平均值为2.695。

4.客厅数量（livingrooms）的最小值为0，最大值为4，平均值为1.709。

5.建筑面积（building_area）的最小值为22.77，最大值为588.66，平均值为100.87

6.主要朝向（directions1）最多为南

7.次要朝向（directions2）最多为北

8.装修状况（decoration）最多为精装

9.楼栋总层数（property_t_height）最多为33，其次为34，最高为62

10.建筑形式（property_style）最多板楼

11.二手房网站的关注人数（followers）最多为262


# 探索性分析
## 数值描述与图形1:箱线图
#### 绘制一个基于price_sqm和property_region的箱线图，以比较不同地区的价格分布情况。每个地区的箱线图会以不同的颜色进行区分


```{r}
lj202309  %>% ggplot(aes(price_sqm,color=property_region)) +
  geom_boxplot() +
  coord_flip() +
  theme_bw(base_family = "Songti SC")
```

发现：

- 中北路的价格中间值和最大值，都是在整个武汉区域最高的

## 数值描述与图形2:直方图
#### 按照property_region,进行分组，统计出数量大于60的楼盘数量的直方图

```{r}
df_filtered <- lj202309 %>%
  group_by(property_region) %>%
  filter(n() > 60)
plot <- df_filtered %>%
  ggplot(aes(x = property_region)) +
  geom_bar(fill = "blue") +
  labs(x = "区域名称", y = "小区数量") +
  ggtitle("区域小区数量直方图")
print(plot)
```

发现：
-   白沙洲片区楼盘最多，其次为盘龙城

## 数值描述与图形3:比例直方图
####房本满2年在白沙洲片区和中北路片区所占的比例
```{r}
# 统计房本满两年的数量和整个白沙洲楼盘总数
counts <- lj202309 %>%
  filter(property_region == "白沙洲") %>%
  mutate(if_2y = if_2y == "房本满两年") %>%
  summarise(total_count = n(),
            count_if_2y = sum(if_2y, na.rm = TRUE))

# 计算比例
counts$proportion <- counts$count_if_2y / counts$total_count

# 绘制直方图
ggplot(counts, aes(x = counts$count_if_2y, y = counts$proportion)) +
  geom_bar(stat = "identity", fill = "steelblue") +
  labs(x = "满两年数量", y = "所占比例",subtitle = paste("比例：", round(counts$proportion * 100, 2), "%")) +
  ggtitle("白沙洲房本满两年") +
  theme_minimal()

```
发现：

--  白沙洲片区房本满两年比例只有57.49%,说明大部分房屋都是新建的
--  白沙洲片区外来人口比较多


## 探索问题1:房屋的建筑面积和房屋单价是否存在递增关系？
#### 提取楼盘数最多的片区(白沙洲)，标绘出横轴为建筑面积和房屋单价的折线图
```{r}
# 提取白沙洲的楼盘数据
lj20309_white_sand <- lj202309 %>%
  filter(property_region == "白沙洲")

# 按建筑面积和房屋单价分组并计算每组的楼盘数
grouped_data <- lj20309_white_sand %>%
  group_by(building_area, price_sqm) %>%
  summarise(count = n())

# 绘制折线图
ggplot(grouped_data, aes(x = building_area, y = price_sqm, group = 1)) +
  geom_line() +
  labs(x = "建筑面积", y = "房屋单价") +
  theme_minimal()
```
发现：

- 房屋单价在房屋建筑面积为80-140这个区间，并不是随房屋建筑面积的增加，房屋单价会递增，而是基本保持一个均线趋势

- 房屋单价的高低，和建筑面接没有太大的关系

## 探索问题2:房屋单价和是否靠近地铁是否有关系?
#### 分别绘制是否靠近地铁房价的箱线图
```{r}
data_near_subway <- subset(lj202309, near_subway == "近地铁")
# 绘制靠近地铁房价的箱线图
p1 <- ggplot(data_near_subway, aes(x = near_subway, y = price_sqm)) +
  geom_boxplot() +
  labs(x = "靠近地铁", y = "房价") +
  ggtitle("靠近地铁房价的箱线图")
print(p1)

# 绘制不靠近地铁房价的箱线图
data_not_near_subway <- subset(lj202309, is.na(near_subway))
p2 <- ggplot(data_not_near_subway, aes(x = near_subway, y = price_sqm)) +
  geom_boxplot() +
  labs(x = "不靠近地铁", y = "房价") +
  ggtitle("不靠近地铁房价的箱线图")
print(p2)

```


发现：

-   靠近地铁的房价比不靠近地图的房屋单价上限，中位数都要高

-   房屋单价和是否靠近地铁有关系

## 探索问题2:房屋户型中南北通透是否受欢迎?
#### 计算出南北通透的房屋占所有房源的比例


------------------------------------------------------------------------

# 发现总结

-- 房屋价格和多个因素有关，例如是否靠近地铁，房屋所在的区域，这些因素有关的房屋升值空间大

-- 房屋单价和房屋的面积并没有直接的关系，为了分散投资降低风险，可以采取购买多套小户型的房屋

-- 房屋朝南，南北通透，是房屋最好的选项
